

## Contact



**Téléphone** 0775458209



**Email** 

faouzi.laadjal99@gmail.com



Adresse

Lot n°210 Baraki, Algiers.



**Portfolio** 

https://faouzi-laadjal.vercel.app/



**LinkedIn** Faouzi Laadjal

## Compétences Générales

- Programmation des automates (Tia Portal / Step7)
- Conception Hmi & Scada (WinCC)
- Schéma électrique (Eplan P8 électrique )
- Développement web (Vs Code)
- Conaissance de base en DCS avec PCS7
- Pack Office

# Compétences En Programmation

Ladder / STL / SCL

Html / CSS/ JS

Bootstrap / ReactJs

PCS7

## Langues

Arabe

••••

Français Anglais

•••

## Laadjal Faouzi

## Étudiant en Automatique industriel & Développeur Web Front End

## **Profile**

Bonjour, je m'appelle Faouzi Laadjal, je suis un étudiant de 23 ans très motivé et passionné par l'industrie et l'automatisation des processus, développeur web Front End sur mon temps libre. Je cherche toujours à acquérir de nouvelles connaissances et à développer mes compétences, Forte envie et grande détermination de réussir dans mon domaine de travail.

## **Education**

### Master Automatisation Industries et Process

Septembre 2022- Aujourd'hui

Université des Sciences et de la Technologie Houari Boumediene.

## Licence en Automatiqie

Septembre 2018 - juillet 2021

Université des Sciences et de la Technologie Houari Boumediene.

• Contrôle virtuel des parties opératives des systèmes industriels du logiciel " ITS PLC ".

## Baccalauréat en Mathématiques Élémentaires

Juin 2018

Alger, Algerie.

## **Expérience**

Octobre 2022 - Aujourd'hui

Faderco I Les Eucalyptus, Alger, Algérie.

#### Stage de decouverte

Stage en usine de production et fabrication de produits d'hygiène, l'objectif était de :

- Comprendre le processus de production de différentes produits hygiéniques ( Serviette hygiénique femmes, adulte et coton tige et lingette )
- Découverte du logiciel GMAO pour la gestion et la planification des maintenance préventif et calcule des indicateurs de maintenance.
- Réalisation d'un IHM pour la station de traitements des eaux et de préparation parfums pour les produits de lingette

#### Janvier 2022 - Aujourd'hui

Dosket | Bordj El Kiffan , Alger, Algérie.

#### Développeur Web Front End

- Apprendre et mettre en pratique les différents outils de développement d'interface web en utilisant les langages HTML CSS et Javascript.
- Utilisation de framework front end React avec Styled components.
- Participer à la conception d'interface de site web, mettre en place les bonne pratique et sémantique du web.
- Superviser l'intégration et faire en sorte de mettre en place les bonnes pratiques du développement.
- Participer au design thinking et la conception des outils de gestion dédiés aux entreprises.

Compétences intermédiaires en matière de développement Web Consultez mes travaux intéressants sur mon portfolio.

#### Juin 2022- Août 2022

LM Electric | Les Eucalyptus, Alger, Algérie.

#### Stage I Ingénieur en automatismes

J'ai passé 2 mois à apprendre divers compétences en électricité industriel, et automatique principalement :

- Simulation d'une station de pompage avec deux pompes immergées de 4KW.
- Simulation d'une station d'épuration des eaux usées (partie traitement biologique) de la ville de Sidi AICH.

- Création du schéma électrique pour le mode de fonctionnement manuel (par boutons poussoirs) et le mode de fonctionnement automatique (avec un automate) sous EPLAN Electric.
- Programmation des opérations automatiques et des différents modes ainsi que des opérations de sécurité (langage de programmation SCL/Ladder).
- Réalisation d'une interface IHM / SCADA avec WinCC.
- Câblage électrique d'un petit banc d'essai avec différents matériels (Automates, VFD, .....).
- Essais divers sur un moteur en utilisant un Variateur de vitesse SINAMICS G120.

#### Mars 2022

Groupe GICA I Meftah, Blida, Algérie

#### Stage de decouverte

Stage en usine de production de ciment, l'objectif était de :

- Comprendre le processus de fabrication du ciment et la supervision du système DCS avec PCS7
- Identification des différentes instrumentations et armoires de puissance, de contrôle et de compensation.
- Identification des différents composants électriques et des différents types de bus de communication dans l'armoire de la salle de contrôle (S7-400, Profibus, Ethernet, ....).

## **Projet Réalisé**

- 1. Simulation d'une station de pompage avec deux pompes immergées de 4KW.
- Simulation d'une station d'épuration des eaux usées (partie traitement biologique) de la ville de Sidi AICH
- 3. Réalisation d'un IHM pour la station de traitements des eaux et de préparation parfums pour les produits de lingette.
- 4. Simulation de 15 sur 21 projet d'usine 3D virtuelle à l'aide de logiciel Factory I/O comme :
  - Station de tri cartons par (hauteur/ poids).
  - Station de séparation / converge de cartons.
  - Assembleur et Robot Pick & place de cartons a 2 axes.
  - o Réservoir de remplissage et contrôle de niveau.
- 5. Simulation de projet de fin cycle licence d'une station de dosage et production de peinture 3D virtuelle "batching system" à l'aide du logiciel ITS PLC.
- 6. Programmation et automatisation d'un Ascenseur a 3 étages.

Tous les projet citer ici sont disponible sur mon portfolio ou bien ma chaine YouTube : Faouzi Laadjal.